【裁判字號】    98,台抗,204
【裁判日期】    980326
【裁判案由】    強制執行
【裁判全文】
最高法院民事裁定              九十八年度台抗字第二○四號
再 抗告 人  乙○○
            甲○○
共同代理人  邵良正律師
上列再抗告人因與相對人國防部總政治作戰局間強制執行事件，
對於中華民國九十七年十月二十一日台灣高等法院裁定（九十七
年度抗更(一)字第三○號），提起再抗告，本院裁定如下：
    主  文
原裁定廢棄，應由台灣高等法院更為裁定。
    理  由
本件相對人國防部總政治作戰局執台灣台北地方法院（下稱執行
法院）九十二年度重訴字第六二號確定判決，向執行法院聲請命
再抗告人自門牌台北市大安區○○○路○段三十八號建物（下稱
系爭建物）遷出，拆除系爭建物，返還坐落台北市○○區○○段
一小段第四三一地號如上開確定判決附圖編號Ｂ所示部分面積七
百零九平方公尺土地（下稱系爭土地）。執行法院以上開確定判
決駁回之標的為「請求被告（即再抗告人）自系爭建物遷出並返
還系爭建物」，即不得准許相對人請求命再抗告人等遷出及返還
系爭建物，同理亦不得將系爭建物拆除，因而裁定駁回相對人關
於系爭建物部分之強制執行聲請。相對人對之聲明不服，原法院
以系爭建物之房屋稅籍證明書、台灣電力公司北市區營業處書函
、台北市自來水事業處水費收據，認定系爭建物縱非再抗告人所
有，亦屬再抗告人所得處分，執行法院自得解除其占有，點交與
相對人，因而裁定廢棄執行法院之裁定。再抗告人不服，提起再
抗告。
惟按強制執行得以確定判決為執行名義為之，強制執行之當事人
，依該確定判決之記載定之。應為如何之執行，則依執行名義之
內容定之。且確定判決除有法定情形得以再審之訴聲明不服外，
當事人不得更以該確定判決之當否為爭執，若無上述法定情形，
憑空指摘原確定判決事實錯誤或審理疏漏，不問以何程式聲明不
服，均為法所不許。上開確定判決既命再抗告人返還土地，並認
相對人不得以系爭建物之管理機關自居，請求返還系爭建物；且
相對人並未取得系爭建物之占有，其請求再抗告人自系爭建物遷
出，即屬不當。因而駁回相對人其餘之訴。倘係如此，則相對人
得否執上開確定判決，逕請求再抗告人自系爭建物遷出並拆除系
爭建物，顯有疑義。原法院未遑詳查，徒以上開情詞，遽為不利
於再抗告人之裁定，自有未合。再抗告論旨，執以指摘原裁定不
當，求予廢棄，非無理由。
據上論結，本件再抗告為有理由。依強制執行法第三十條之一，
民事訴訟法第四百九十五條之一第二項、第四百七十七條第一項
、第四百七十八條第二項，裁定如主文。
中    華    民    國  九十八  年    三    月  二十六  日
                      最高法院民事第五庭
                          審判長法官  劉  延  村
                                法官  許  澍  林
                                法官  黃  秀  得
                                法官  許  正  順
                                法官  魏  大  喨
      本件正本證明與原本無異
                                      書  記  官
中    華    民    國  九十八  年    四    月    七    日
                                                Ａ


司法院資訊處製作；財團法人民間司法改革基金會備份。
